臺灣士林地方法院民事裁定
106年度訴字第673號
上  訴  人  張秀蘭  
            張好    


            張品麗  



            張麗珠  

            張美慧  

            張安子  
視同上訴人  張茂庸  
            張明燦  
            張明暖  
            張禾榆  
            張龍華  
            張龍鵬  
            張靜    
            張龍瓊  
            張龍洲  
            張富雄  
            洪銀霞  
            張彥棋  
            張彥鈞  
            張筠琇  
            張鉯雯  
            張得文  
            張阿來  
被  上訴人  張莉敏（即張耀宗之承受訴訟人）


上列當事人間請求塗銷地上權登記事件，上訴人對於中華民國11
0年12月23日本院第一審判決，提起上訴，本院裁定如下：
    主  文
上訴人應於本裁定送達後十日內，繳納上訴裁判費新臺幣捌萬柒
仟零參拾陸元，逾期不補正，駁回其上訴。
上訴人應於本裁定送達後十日內，提出表明上訴理由之上訴理由
狀正本及繕本。
    理  由
一、本件訴訟標的法律關係對於上訴人張秀蘭等及視同上訴人張
    茂庸等應合一確定，應認上訴人張秀蘭等上訴之效力及於視
    同上訴人張茂庸等，先予敘明。
二、按提起第二審上訴，應依訴訟標的價額繳納裁判費，並以上
    訴狀表明「上訴理由」，民事訴訟法第77條之16、第441條
    第1項第4款分別定有明文。又上訴不合程式或有其他不合法
    情形而可以補正者，原第一審法院應定期間命其補正，如不
    於期間內補正（上訴理由除外），應以裁定駁回之，此觀諸
    民事訴訟法第442條第2項、第3項自明。
三、經查，本件上訴之訴訟標的價額核定為新臺幣（下同）575
    萬7,690元（計算式如附表所示），應徵第二審裁判費8萬7,
    036元，未據上訴人繳納。茲依民事訴訟法第442條第2項前
    段規定，限上訴人於收受本裁定送達後10日以內補繳，逾期
    不繳，駁回上訴。又上訴人所提出之民事上訴狀，未具上訴
    理由，亦應予補正。
四、爰裁定如主文。 
中　　華　　民　　國　　111 　年　　2　　月　　18 　　日
　　　　　　　　　民事第一庭　法　官　林宜靜
以上正本係照原本作成。
如對本裁定關於核定訴訟標的價額部分抗告，應於裁定送達後10
日內向本院提出抗告狀，並繳納抗告費新臺幣1,000 元；關於命
補繳裁判費部分，不得抗告。
中　　華　　民　　國　　111 　年　　2 　　月　　18　　日
                              書記官  廖引鳳 

附表：
一、原判決命上訴人於臺北市○○區○○段○○段000地號土地（下稱
    系爭土地）地上權終止，並將該地上權登記予以塗銷部分，
    核屬因地上權涉訟，依民事訴訟法第77條之4前段規定，其
    價額以1年租金15倍為準，系爭土地年租金應為273,846元（
    計算式：申報地價38,386元×權利範圍71.34平方公尺×10％＝2
    73,846，元以下四捨五入），是訴訟標的價額應為410萬7,6
    90元（計算式：273,846×15＝4,107,690）(見本院卷一第17
    、20頁)。
二、原判決確認上訴人就臺北市○○區○○段○○段000○號建物（門牌
    號碼為臺北市○○區○○路○號，下稱系爭建物）之所有權不存
    在，及命被告就系爭建物所有權登記辦理滅失登記部分，屬
    因財產權而涉訟，而原告主張系爭建物業已滅失，倘獲得勝
    訴，其所受利益之客觀價值並不明確，依卷內資料亦無法估
    算，此外並無其他計算方法及證據足資認定原告本件因勝訴
    可能受有之利益若干，是應認該訴訟標的之價額為不能核定
    ，爰依民事訴訟法第77條之12規定，其標的價額依民事訴訟
    法第466條所定不得上訴第三審之最高利益數額加10分之1，
    是訴訟標的價額核定為165萬元。
三、綜上，本件訴訟標的價額核定為575萬7,690元（計算式：4,
    107,690＋1,650,000＝5,757,690）。